臺灣臺北地方法院刑事判決　　　　　　 95年度交易字第790號
公　訴　人　臺灣臺北地方法院檢察署檢察官
被　　　告　甲○○
上列被告因妨害公務等案件，經檢察官提起公訴（95年度偵字第
22284 號），本院依通常程序審理，因被告於準備程序進行中就
被訴事實為有罪之陳述，且所犯非死刑、無期徒刑、最輕本刑為
三年以上有期徒刑之罪或高等法院管轄第一審案件，經告知簡式
審判程序之旨，並聽取檢察官及被告等意見後，經本院合議庭裁
定由受命法官獨任進行簡式審判程序，本院判決如下：
    主  文
甲○○服用酒類，不能安全駕駛動力交通工具而駕駛，處有期徒
刑貳月，如易科罰金，以新台幣壹仟元折算壹日；又傷害人之身
體，處有期徒刑月，如易科罰金，以新台幣壹仟元折算壹日。
應執行有期徒刑肆月，如易科罰金，以新台幣壹仟元折算壹日。
    事  實
一、甲○○於民國95年10月4 日凌晨1 時40分許，已經因飲酒而
    達不能安全駕駛之程度，竟仍騎乘BGZ-038 號機車沿台北市
    ○○○路145 巷，由東向西方向逆向違規行駛，適有台北市
    政府警察局中山分局中山一派出所員警乙○○、丙○○二人
    正在上開處所依法執行巡邏勤務工作，均為依法執行公務之
    公務員，見狀遂前往實施攔檢盤查，詎甲○○因不服取締，
    竟基於妨害公務、傷害之犯意，動手毆打該二名員警，致乙○○受有左側頭枕部挫傷腫痛之傷害，丙○○受有右側鼻樑
    擦傷0.50.5公分、右側嘴角擦傷0.50.2公分、左側後枕
    部挫傷、右手拇指及右側手腕擦傷0.20.2公分之傷害，嗣
    經警逮捕後實施酒測，甲○○酒後吐氣所含之酒精成分達每
    公升0.37毫克。
二、案經乙○○、丙○○訴由台北市政府警察局中山分局偵查起
    訴。
    理  由
一、上開事實業經被告甲○○於偵查、審判中坦承不諱，核與告
    訴人乙○○、丙○○所述之情形相符，並有目擊證人丁○○
    於警詢中證述明確，復有警員乙○○、丙○○二人馬階紀念
    醫院診斷書二紙、被告酒測測定值列印單、台北市政府警察
    局舉發違反道路交通管理事件通知單一紙等在卷可稽。
二、另被告於前述時地為警攔查後，即因不服取締，對警施以暴
    力，此觀證人即受害警員乙○○、丙○○二人於偵查中具結
    證稱：「（95年10月4 日當天的情形？）被告當天逆向行駛
    ，我們聞到他有酒味，但他矢口否認有駕駛行為，就要離去
    ，紀（即丙○○）就擋住他，他很用力推開紀，後來就用手
    打我們，我們用手銬銬住他後，他還用腳踢、用頭撞我們」
    （見偵查卷35頁），由以上二證人之證言觀之，被告於妨害
    警員公務之時，亦同時著手於傷害行為，顯見此部分行為係
    同時為之；至被告前述酒測值雖僅有每公升0.37毫克，惟因
    被告於酒後不服取締，其於實施酒測時已經距離取締時三小
    時，此復經前述二證人於偵查中證述明確，顯見被告於遭警
    取締時之吐氣濃度必定高於每公升0.37毫克，況被告已經自
    承其逆向行駛「是因為喝了酒搞不清楚」（見本院卷準備程
    序筆錄），另檢察官於論告時亦稱：「酒測的衰退值每小時
    是0.075 ，本件回推到一點四十分被告酒後駕車的時間的酒
    測值，應是0.5575」，顯見被告飲酒後確已達不能安全駕駛
    之程度，事證明確，被告上開犯行應堪認定。
三、核被告所為，係犯刑法第135 條第1 項之妨害公務罪、第
    277 條第1 項之傷害罪、第185 條之3 之公共危險罪。被告
    以一行為傷害二員警，係想像競合犯，應從一情節較重之傷
    害丙○○部分論罪，另被告所犯妨害公務罪與傷害罪部分，
    亦係以一行為犯之，亦應依想像競合犯之規定，從一重之刑
    法第277 條第1 項之傷害論處。至被告所犯之公共危險罪與
    前述傷害罪間，犯意各別，行為不同，應分論併罰。爰審酌
    被告前已有傷害之前科，顯見被告有使用暴力之傾向，此次
    因不服警員取締，再次向依法執勤之公務員使用暴力，其惡
    性較重，且警員丙○○身體受傷之處所不少，犯罪後已經與
    警員達成和解，有和解書一紙在卷可查，犯罪後能完全坦承
    犯行，犯後態度尚稱良好等一切情狀，就被告公共危險罪部
    分，量處有期徒刑二月，就傷害罪部分量處有期徒刑三月，
    並均諭知易科罰金之折算標準，並定其應執行有期徒刑四月
    及易科罰金之折算標準。
據上論斷，應依刑事訴訟法第273 條之1 第1 項、第299 條第1
項前段、刑法第135 條第1 項、第277 條第1 項、第185 條之3
、第55條、第41條第1 項、第51條第5 款，刑法施行法第1 條之
1 判決如主文。
本案經檢察官楊碧瑛到庭執行職務
中　　華　　民　　國　　96　　年　　1 　　月　　4 　　日
　　　　　　　　　刑事第六庭    法　官　周占春
上正本證明與原本無異。
如不服本判決，應於判決送達後10日內向本院提出上訴狀（應抄
附繕本）。告訴人或被害人如對於本判決不服者，應具備理由請
求檢察官上訴，其上訴期間之計算係以檢察官收受判決正本之日
期為準。
                                書記官  林妙穗
中　　華　　民　　國　　96　　年　　1 　　月　　4 　　日
本判決所引法條
刑法第185條之3
服用毒品、麻醉藥品、酒類或其他相類之物，不能安全駕駛動力
交通工具而駕駛者，處一年以下有期徒刑、拘役或三萬元以下罰
金。
刑法第277條第1項
傷害人之身體或健康者，處三年以下有期徒刑、拘役或一千元以
下罰金。
